Config:
  hfst:
    Gen: ../../../src/generator-gt-norm.hfst
    Morph: ../../../src/analyser-gt-norm.hfst
  xerox:
    Gen: ../../../src/generator-gt-norm.xfst
    Morph: ../../../src/analyser-gt-norm.xfst
    App: lookup

Tests:
  
  
  Verb - atoskah - help : # Ordinary TA verb - full paradigm
     atoskah+V+TA+Ind+Prs+1Sg+3SgO: niatoskahâw
     atoskah+V+TA+Ind+Prs+2Sg+3SgO: kiatoskahâw
     atoskah+V+TA+Ind+Prs+3Sg+3SgO: atoskahêw
     atoskah+V+TA+Ind+Prs+4Sg+3SgO: atoskahêyiwa

     atoskah+V+TA+Ind+Prs+1Pl+3SgO: niatoskahânân
     atoskah+V+TA+Ind+Prs+12Pl+3SgO: kiatoskahânaw
     atoskah+V+TA+Ind+Prs+2Pl+3SgO: kiatoskahâwâw
     atoskah+V+TA+Ind+Prs+3Pl+3SgO: atoskahêwak
     atoskah+V+TA+Ind+Prs+4Pl+3SgO: atoskahêyiwa

     atoskah+V+TA+Ind+Prs+1Sg+3PlO: niatoskahâwak
     atoskah+V+TA+Ind+Prs+2Sg+3PlO: kiatoskahâwak
     atoskah+V+TA+Ind+Prs+3Sg+3PlO: atoskahêw
     atoskah+V+TA+Ind+Prs+4Sg+3PlO: atoskahêyiwa
     atoskah+V+TA+Ind+Prs+4Sg+4PlO: atoskahikoyiwa

     atoskah+V+TA+Ind+Prs+1Pl+3PlO: niatoskahânânak
     atoskah+V+TA+Ind+Prs+12Pl+3PlO: kiatoskahânawak
     atoskah+V+TA+Ind+Prs+2Pl+3PlO: kiatoskahâwâwak
     atoskah+V+TA+Ind+Prs+3Pl+3PlO: atoskahikowak
     atoskah+V+TA+Ind+Prs+3Pl+3PlO: atoskahêwak
     atoskah+V+TA+Ind+Prs+4Pl+3PlO: atoskahêyiwa

     atoskah+V+TA+Ind+Prs+3Sg+1SgO: niatoskahik
     atoskah+V+TA+Ind+Prs+3Sg+2SgO: kiatoskahik
     atoskah+V+TA+Ind+Prs+3Sg+1PlO: niatoskahikonân
     atoskah+V+TA+Ind+Prs+3Sg+12PlO: kiatoskahikonaw
     atoskah+V+TA+Ind+Prs+3Sg+2PlO: kiatoskahikowâw
     
     atoskah+V+TA+Ind+Prs+3Pl+1SgO: niatoskahikwak
     atoskah+V+TA+Ind+Prs+3Pl+2SgO: kiatoskahikwak
     atoskah+V+TA+Ind+Prs+3Pl+1PlO: niatoskahikonânak
     atoskah+V+TA+Ind+Prs+3Pl+12PlO: kiatoskahikonawak
     atoskah+V+TA+Ind+Prs+3Pl+2PlO: kiatoskahikowâwak
     
     atoskah+V+TA+Cnj+1Sg+3SgO: ê-atoskahak
     atoskah+V+TA+Cnj+1Sg+3PlO: ê-atoskahakik
     atoskah+V+TA+Cnj+1Pl+3SgO: ê-atoskahâyâhk
     atoskah+V+TA+Cnj+1Pl+3PlO: ê-atoskahâyâhkik
     atoskah+V+TA+Cnj+12Pl+3SgO: ê-atoskahâyahk
     atoskah+V+TA+Cnj+12Pl+3PlO: ê-atoskahâyâhkok
     
     atoskah+V+TA+Cnj+2Sg+3SgO: ê-atoskahat
     atoskah+V+TA+Cnj+2Sg+3PlO: ê-atoskahacik
     atoskah+V+TA+Cnj+2Pl+3SgO: ê-atoskahâyêk
     atoskah+V+TA+Cnj+2Pl+3PlO: ê-atoskahâyêkok

     atoskah+V+TA+Cnj+3Pl+4PlO: ê-atoskahikocik
     atoskah+V+TA+Cnj+3Pl+3SgO: ê-atoskahâcik
     atoskah+V+TA+Cnj+3Pl+3PlO: ê-atoskahâcik
     atoskah+V+TA+Cnj+3Pl+2SgO: ê-atoskahiskik
     atoskah+V+TA+Cnj+3Pl+2PlO: ê-atoskahikoyêkok
     atoskah+V+TA+Cnj+3Pl+1SgO: ê-atoskahicik
     atoskah+V+TA+Cnj+3Pl+1PlO: ê-atoskahikoyâhkik
     atoskah+V+TA+Cnj+3Pl+12PlO: ê-atoskahikoyâhkok

     atoskah+V+TA+Cnj+3Sg+4PlO: ê-atoskahikocik
     atoskah+V+TA+Cnj+3Sg+3SgO: ê-atoskahât
     atoskah+V+TA+Cnj+3Sg+3PlO: ê-atoskahât
     atoskah+V+TA+Cnj+3Sg+2SgO: ê-atoskahisk
     atoskah+V+TA+Cnj+3Sg+2PlO: ê-atoskahikoyêk
     atoskah+V+TA+Cnj+3Sg+1SgO: ê-atoskahit
     atoskah+V+TA+Cnj+3Sg+1PlO: ê-atoskahikoyâhk
     atoskah+V+TA+Cnj+3Sg+12PlO: ê-atoskahikoyahk

     atoskah+V+TA+Cnj+4Sg+4SgO: ê-atoskahkoyit
     atoskah+V+TA+Cnj+4Sg+4PlO: ê-atoskahikoyit
     atoskah+V+TA+Cnj+4Sg+3SgO: ê-atoskahâyit
     atoskah+V+TA+Cnj+4Sg+3PlO: ê-atoskahikocik

     atoskah+V+TA+Cnj+4Pl+4SgO: ê-atoskahkoyit
     atoskah+V+TA+Cnj+4Pl+4PlO: ê-atoskahikoyit
     atoskah+V+TA+Cnj+4Pl+3SgO: ê-atoskahkot
     atoskah+V+TA+Cnj+4Pl+3SgO: ê-atoskahikot
     atoskah+V+TA+Cnj+4Pl+3PlO: ê-atoskahikocik


     atoskah+V+TA+Fut+1Sg+3SgO: atoskahaki
     atoskah+V+TA+Fut+1Sg+3PlO: atoskahakwâwi
     atoskah+V+TA+Fut+1Pl+3SgO: atoskahâyâhki
     atoskah+V+TA+Fut+1Pl+3PlO: atoskahâyâhkwâwi
     atoskah+V+TA+Fut+12Pl+3SgO: atoskahâyâhko
     atoskah+V+TA+Fut+12Pl+3PlO: atoskahâyâhkwâwi

     atoskah+V+TA+Fut+2Sg+3SgO: atoskahaci
     atoskah+V+TA+Fut+2Sg+3PlO: atoskahatwâwi
     atoskah+V+TA+Fut+2Pl+3SgO: atoskahâyêko
     atoskah+V+TA+Fut+2Pl+3PlO: atoskahâyêkwâwi

     atoskah+V+TA+Fut+3Sg+3SgO: atoskahâci
     atoskah+V+TA+Fut+3Sg+4SgO: atoskahâyici
     atoskah+V+TA+Fut+3Sg+3PlO: atoskahikotwâwi
     atoskah+V+TA+Fut+3Sg+1SgO: atoskahici
     atoskah+V+TA+Fut+3Sg+2SgO: atoskahiski
     atoskah+V+TA+Fut+3Sg+1PlO: atoskahikoyâhki
     atoskah+V+TA+Fut+3Sg+2PlO: atoskahikoyêko
     atoskah+V+TA+Fut+3Sg+12PlO: atoskahikoyahko

     atoskah+V+TA+Fut+3Pl+3SgO: atoskahâtwâwi
     atoskah+V+TA+Fut+3Pl+3PlO: atoskahâtwâwi
     atoskah+V+TA+Fut+3Pl+3PlO: atoskahikotwâwi


     atoskah+V+TA+Fut+4Sg+3SgO: atoskahikoci
     atoskah+V+TA+Fut+4Sg+3PlO: atoskahâyici
     atoskah+V+TA+Fut+4Pl+3SgO: atoskahikoci
     atoskah+V+TA+Fut+4Pl+3PlO: atoskahâyici
     atoskah+V+TA+Fut+4Sg+4PlO: atoskahikoyici
     atoskah+V+TA+Fut+4Pl+4PlO: atoskahikoyici






  
  Verb - atoskê - ok : # Ordinary IA verb - full paradigm
  
     atoskêw+V+IA+Ind+Prs+1Sg: nitatoskân
     atoskêw+V+IA+Ind+Prs+2Sg: kitatoskân
     atoskêw+V+IA+Ind+Prs+3Sg: atoskêw
     atoskêw+V+IA+Ind+Prs+4Sg: atoskêyiwa
     atoskêw+V+IA+Ind+Prs+1Pl: nitatoskânân
     atoskêw+V+IA+Ind+Prs+12Pl: kitatoskânaw
     atoskêw+V+IA+Ind+Prs+2Pl: kitatoskânâwâw
     atoskêw+V+IA+Ind+Prs+3Pl: atoskêwak
     atoskêw+V+IA+Ind+Prs+4Pl: atoskêyiwa

     atoskêw+V+IA+Ind+Prt+1Sg: nikî-atoskân
     atoskêw+V+IA+Ind+Prt+2Sg: kikî-atoskân
     atoskêw+V+IA+Ind+Prt+3Sg: kî-atoskêw
     atoskêw+V+IA+Ind+Prt+4Sg: kî-atoskêyiwa
     atoskêw+V+IA+Ind+Prt+1Pl: nikî-atoskânân
     atoskêw+V+IA+Ind+Prt+12Pl: kikî-atoskânaw
     atoskêw+V+IA+Ind+Prt+2Pl: kikî-atoskânâwâw
     atoskêw+V+IA+Ind+Prt+3Pl: kî-atoskêwak
     atoskêw+V+IA+Ind+Prt+4Pl: kî-atoskêyiwa
     
     atoskêw+V+IA+Cnj+Prs+1Sg: [ê-atoskêyân, êhatoskêyân]
     atoskêw+V+IA+Cnj+Prs+2Sg: [ê-atoskêyan, êhatoskêyan]
     atoskêw+V+IA+Cnj+Prs+3Sg: [ê-atoskêt, êhatoskêt]
     atoskêw+V+IA+Cnj+Prs+4Sg: [ê-atoskêyit, êhatoskêyit]
     atoskêw+V+IA+Cnj+Prs+1Pl: [ê-atoskêyâhk, êhatoskêyâhk]
     atoskêw+V+IA+Cnj+Prs+12Pl: [ê-atoskêyahk, êhatoskêyahk]
     atoskêw+V+IA+Cnj+Prs+2Pl: [ê-atoskêyêk, êhatoskêyêk]
     atoskêw+V+IA+Cnj+Prs+3Pl: [ê-atoskêcik, êhatoskêcik]
     atoskêw+V+IA+Cnj+Prs+4Pl: [ê-atoskêyit, êhatoskêyit]

     atoskêw+V+IA+Imp+Imm+2Sg: atoskê
     atoskêw+V+IA+Imp+Imm+2Pl: atoskêk
     atoskêw+V+IA+Imp+Imm+12Pl: atoskêtân
     
     atoskêw+V+IA+Imp+Del+2Sg: atoskêhkan
     atoskêw+V+IA+Imp+Del+2Pl: atoskêhkêk
     atoskêw+V+IA+Imp+Del+12Pl: atoskêhkahk


  Verb - mâto - ok : # Ordinary IA verb - full paradigm
    mâto+V+IA+Ind+Prs+1Sg:  nimâton
    mâto+V+IA+Ind+Prs+2Sg:  kimâton
    mâto+V+IA+Ind+Prs+3Sg:  mâtow
    mâto+V+IA+Ind+Prs+4Sg: mâtoyiwa
    mâto+V+IA+Ind+Prs+1Pl:  nimâtonân
    mâto+V+IA+Ind+Prs+12Pl: kimâtonaw
    mâto+V+IA+Ind+Prs+2Pl:  kimâtonâwâw
    mâto+V+IA+Ind+Prs+3Pl:  mâtowak
    mâto+V+IA+Ind+Prs+4Pl: mâtoyiwa

    mâto+V+IA+Cnj+Prs+1Sg:  ê-mâtoyân
    mâto+V+IA+Cnj+Prs+2Sg:  ê-mâtoyan
    mâto+V+IA+Cnj+Prs+3Sg:  ê-mâtot
    mâto+V+IA+Cnj+Prs+4Sg: ê-mâtoyit
    mâto+V+IA+Cnj+Prs+1Pl:  ê-mâtoyâhk
    mâto+V+IA+Cnj+Prs+12Pl: ê-mâtoyahk
    mâto+V+IA+Cnj+Prs+2Pl:  ê-mâtoyêk
    mâto+V+IA+Cnj+Prs+3Pl:  ê-mâtocik
    mâto+V+IA+Cnj+Prs+4Pl: ê-mâtoyit

    mâto+V+IA+Imp+Imm+2Sg:  mâto
    mâto+V+IA+Imp+Imm+2Pl:  mâtok
    mâto+V+IA+Imp+Imm+12Pl: mâtotân

    mâto+V+IA+Imp+Del+2Sg:  mâtohkan
    mâto+V+IA+Imp+Del+2Pl:  mâtohkêk
    mâto+V+IA+Imp+Del+12Pl: mâtohkahk

  
  Verb - mîciso - ok : # Ordinary VAI verb "eat" - full paradigm
     mîciso+V+IA+Ind+Prs+1Sg: nimîcison
     mîciso+V+IA+Ind+Prs+2Sg: kimîcison
     mîciso+V+IA+Ind+Prs+3Sg: mîcisow
     mîciso+V+IA+Ind+Prs+4Sg: mîcisoyiwa
     mîciso+V+IA+Ind+Prs+1Pl: nimîcisonân
     mîciso+V+IA+Ind+Prs+12Pl: kimîcisonaw
     mîciso+V+IA+Ind+Prs+2Pl: kimîcisonâwâw
     mîciso+V+IA+Ind+Prs+3Pl: mîcisowak
     mîciso+V+IA+Ind+Prs+4Pl: mîcisoyiwa
     
     mîciso+V+IA+Cnj+Prs+1Sg: ê-mîcisoyân
     mîciso+V+IA+Cnj+Prs+2Sg: ê-mîcisoyan
     mîciso+V+IA+Cnj+Prs+3Sg: ê-mîcisot
     mîciso+V+IA+Cnj+Prs+4Sg: ê-mîcisoyit
     mîciso+V+IA+Cnj+Prs+1Pl: ê-mîcisoyâhk
     mîciso+V+IA+Cnj+Prs+12Pl: ê-mîcisoyahk
     mîciso+V+IA+Cnj+Prs+2Pl: ê-mîcisoyêk
     mîciso+V+IA+Cnj+Prs+3Pl: ê-mîcisocik
     mîciso+V+IA+Cnj+Prs+4Pl: ê-mîcisoyit

     mîciso+V+IA+Imp+Imm+2Sg: mîciso
     mîciso+V+IA+Imp+Imm+2Pl: mîcisok
     mîciso+V+IA+Imp+Imm+12Pl: mîcisotân
  
     mîciso+V+IA+Imp+Del+2Sg: mîcisohkan
     mîciso+V+IA+Imp+Del+2Pl: mîcisohkêk
     mîciso+V+IA+Imp+Del+12Pl: mîcisohkahk


  
  Verb - mow - help : # Ordinary TA verb - full paradigm
     mow+V+TA+Ind+Prs+1Sg+3SgO: nimowâw
     mow+V+TA+Ind+Prs+2Sg+3SgO: kimowâw
     mow+V+TA+Ind+Prs+3Sg+3SgO: mowêw
     mow+V+TA+Ind+Prs+4Sg+3SgO: mowêyiwa

     mow+V+TA+Ind+Prs+1Pl+3SgO: nimowânân
     mow+V+TA+Ind+Prs+12Pl+3SgO: kimowânaw
     mow+V+TA+Ind+Prs+2Pl+3SgO: kimowâwâw
     mow+V+TA+Ind+Prs+3Pl+3SgO: mowêwak
     mow+V+TA+Ind+Prs+4Pl+3SgO: mowêyiwa

     mow+V+TA+Ind+Prs+1Sg+3PlO: nimowâwak
     mow+V+TA+Ind+Prs+2Sg+3PlO: kimowâwak
     mow+V+TA+Ind+Prs+3Sg+3PlO: mowêw
     mow+V+TA+Ind+Prs+4Sg+3PlO: mowêyiwa
     mow+V+TA+Ind+Prs+4Sg+4PlO: mowikoyiwa

     mow+V+TA+Ind+Prs+1Pl+3PlO: nimowânânak
     mow+V+TA+Ind+Prs+12Pl+3PlO: kimowânawak
     mow+V+TA+Ind+Prs+2Pl+3PlO: kimowâwâwak
     mow+V+TA+Ind+Prs+3Pl+3PlO: mowikowak
     mow+V+TA+Ind+Prs+3Pl+3PlO: mowêwak
     mow+V+TA+Ind+Prs+4Pl+3PlO: mowêyiwa

     mow+V+TA+Ind+Prs+3Sg+1SgO: nimowik
     mow+V+TA+Ind+Prs+3Sg+2SgO: kimowik
     mow+V+TA+Ind+Prs+3Sg+1PlO: nimowikonân
     mow+V+TA+Ind+Prs+3Sg+12PlO: kimowikonaw
     mow+V+TA+Ind+Prs+3Sg+2PlO: kimowikowâw
     
     mow+V+TA+Ind+Prs+3Pl+1SgO: nimowikwak
     mow+V+TA+Ind+Prs+3Pl+2SgO: kimowikwak
     mow+V+TA+Ind+Prs+3Pl+1PlO: nimowikonânak
     mow+V+TA+Ind+Prs+3Pl+12PlO: kimowikonawak
     mow+V+TA+Ind+Prs+3Pl+2PlO: kimowikowâwak

     mow+V+TA+Cnj+1Sg+3SgO: ê-mowak
     mow+V+TA+Cnj+1Sg+3PlO: ê-mowakik
     mow+V+TA+Cnj+1Pl+3SgO: ê-mowâyâhk
     mow+V+TA+Cnj+1Pl+3PlO: ê-mowâyâhkik
     mow+V+TA+Cnj+12Pl+3SgO: ê-mowâyahk
     mow+V+TA+Cnj+12Pl+3PlO: ê-mowâyâhkok
     
     mow+V+TA+Cnj+2Sg+3SgO: ê-mowat
     mow+V+TA+Cnj+2Sg+3PlO: ê-mowacik
     mow+V+TA+Cnj+2Pl+3SgO: ê-mowâyêk
     mow+V+TA+Cnj+2Pl+3PlO: ê-mowâyêkok

     mow+V+TA+Cnj+3Pl+4PlO: ê-mowikocik
     mow+V+TA+Cnj+3Pl+3SgO: ê-mowâcik
     mow+V+TA+Cnj+3Pl+3PlO: ê-mowâcik
     mow+V+TA+Cnj+3Pl+2SgO: ê-mowiskik
     mow+V+TA+Cnj+3Pl+2PlO: ê-mowikoyêkok
     mow+V+TA+Cnj+3Pl+1SgO: ê-mowicik
     mow+V+TA+Cnj+3Pl+1PlO: ê-mowikoyâhkik
     mow+V+TA+Cnj+3Pl+12PlO: ê-mowikoyâhkok

     mow+V+TA+Cnj+3Sg+4PlO: ê-mowikocik
     mow+V+TA+Cnj+3Sg+3SgO: ê-mowât
     mow+V+TA+Cnj+3Sg+3PlO: ê-mowât
     mow+V+TA+Cnj+3Sg+2SgO: ê-mowisk
     mow+V+TA+Cnj+3Sg+2PlO: ê-mowikoyêk
     mow+V+TA+Cnj+3Sg+1SgO: ê-mowit
     mow+V+TA+Cnj+3Sg+1PlO: ê-mowikoyâhk
     mow+V+TA+Cnj+3Sg+12PlO: ê-mowikoyahk

     mow+V+TA+Cnj+4Pl+4SgO: ê-mowkoyit
     mow+V+TA+Cnj+4Pl+4PlO: ê-mowikoyit
     mow+V+TA+Cnj+4Pl+3SgO: ê-mowâyit
     mow+V+TA+Cnj+4Pl+3PlO: ê-mowikocik

     mow+V+TA+Cnj+4Sg+4SgO: ê-mowkoyit
     mow+V+TA+Cnj+4Sg+4PlO: ê-mowikoyit
     mow+V+TA+Cnj+4Sg+3SgO: ê-mowâyit
     mow+V+TA+Cnj+4Sg+3PlO: ê-mowikocik


     mow+V+TA+Fut+1Sg+3SgO: mowaki
     mow+V+TA+Fut+1Sg+3PlO: mowakwâwi
     mow+V+TA+Fut+1Pl+3SgO: mowâyâhki
     mow+V+TA+Fut+1Pl+3PlO: mowâyâhkwâwi
     mow+V+TA+Fut+12Pl+3SgO: mowâyâhko
     mow+V+TA+Fut+12Pl+3PlO: mowâyâhkwâwi

     mow+V+TA+Fut+2Sg+3SgO: mowaci
     mow+V+TA+Fut+2Sg+3PlO: mowatwâwi
     mow+V+TA+Fut+2Pl+3SgO: mowâyêko
     mow+V+TA+Fut+2Pl+3PlO: mowâyêkwâwi

     mow+V+TA+Fut+3Sg+3SgO: mowâci
     mow+V+TA+Fut+3Sg+4SgO: mowâyici
     mow+V+TA+Fut+3Sg+3PlO: mowikotwâwi
     mow+V+TA+Fut+3Sg+1SgO: mowici
     mow+V+TA+Fut+3Sg+2SgO: mowiski
     mow+V+TA+Fut+3Sg+1PlO: mowikoyâhki
     mow+V+TA+Fut+3Sg+2PlO: mowikoyêko
     mow+V+TA+Fut+3Sg+12PlO: mowikoyahko

     mow+V+TA+Fut+3Pl+3SgO: mowâtwâwi
     mow+V+TA+Fut+3Pl+3PlO: mowâtwâwi
     mow+V+TA+Fut+3Pl+3PlO: mowikotwâwi

     mow+V+TA+Fut+4Sg+3SgO: mowikoci
     mow+V+TA+Fut+4Sg+3PlO: mowâyici
     mow+V+TA+Fut+4Pl+3SgO: mowikoci
     mow+V+TA+Fut+4Pl+3PlO: mowâyici
     mow+V+TA+Fut+4Sg+4PlO: mowikoyici
     mow+V+TA+Fut+4Pl+4PlO: mowikoyici

     mow+V+TA+Imp+Imm+2Sg+3SgO: mow
     mow+V+TA+Imp+Imm+2Pl+3SgO: mowihk
     mow+V+TA+Imp+Imm+12Pl+3SgO: mowâtân
     mow+V+TA+Imp+Imm+2Sg+3PlO: mowik
     mow+V+TA+Imp+Imm+2Pl+3PlO: mowihkok
     mow+V+TA+Imp+Imm+12Pl+3PlO: mowâtânik

     mow+V+TA+Imp+Del+2Sg+3SgO: mowâhkan
     mow+V+TA+Imp+Del+2Pl+3SgO: mowâhkêk
     mow+V+TA+Imp+Del+12Pl+3SgO: mowâhkahk
     mow+V+TA+Imp+Del+2Sg+3PlO: mowâhkanik
     mow+V+TA+Imp+Del+2Pl+3PlO: mowâhkêkok
     mow+V+TA+Imp+Del+12Pl+3PlO: mowâhkahkok







  
  Verb - nêhiyawêw - help : # Ordinary VAI verb - full paradigm

     nêhiyawêw+V+IA+Ind+Prs+1Sg: ninêhiyawân
     nêhiyawêw+V+IA+Ind+Prs+2Sg: kinêhiyawân
     nêhiyawêw+V+IA+Ind+Prs+3Sg: nêhiyawêw
     nêhiyawêw+V+IA+Ind+Prs+4Sg: nêhiyawêyiwa
     nêhiyawêw+V+IA+Ind+Prs+1Pl: ninêhiyawânân
     nêhiyawêw+V+IA+Ind+Prs+12Pl: kinêhiyawânaw
     nêhiyawêw+V+IA+Ind+Prs+2Pl: kinêhiyawânâwâw
     nêhiyawêw+V+IA+Ind+Prs+3Pl: nêhiyawêwak
     nêhiyawêw+V+IA+Ind+Prs+4Pl: nêhiyawêyiwa
     
     nêhiyawêw+V+IA+Ind+Prt+1Sg: nikî-nêhiyawân
     nêhiyawêw+V+IA+Ind+Prt+2Sg: kikî-nêhiyawân
     nêhiyawêw+V+IA+Ind+Prt+3Sg: kî-nêhiyawêw
     nêhiyawêw+V+IA+Ind+Prt+4Sg: kî-nêhiyawêyiwa
     nêhiyawêw+V+IA+Ind+Prt+1Pl: nikî-nêhiyawânân
     nêhiyawêw+V+IA+Ind+Prt+12Pl: kikî-nêhiyawânaw
     nêhiyawêw+V+IA+Ind+Prt+2Pl: kikî-nêhiyawânâwâw
     nêhiyawêw+V+IA+Ind+Prt+3Pl: kî-nêhiyawêwak
     nêhiyawêw+V+IA+Ind+Prt+4Pl: kî-nêhiyawêyiwa
     
     nêhiyawêw+V+IA+Ind+Fut+Def+1Sg: nika-nêhiyawân
     nêhiyawêw+V+IA+Ind+Fut+Def+2Sg: kika-nêhiyawân
     nêhiyawêw+V+IA+Ind+Fut+Def+3Sg: ka-nêhiyawêw
     nêhiyawêw+V+IA+Ind+Fut+Def+4Sg: ka-nêhiyawêyiwa
     nêhiyawêw+V+IA+Ind+Fut+Def+1Pl: nika-nêhiyawânân
     nêhiyawêw+V+IA+Ind+Fut+Def+12Pl: kika-nêhiyawânaw
     nêhiyawêw+V+IA+Ind+Fut+Def+2Pl: kika-nêhiyawânâwâw
     nêhiyawêw+V+IA+Ind+Fut+Def+3Pl: ka-nêhiyawêwak
     nêhiyawêw+V+IA+Ind+Fut+Def+4Pl: ka-nêhiyawêyiwa
     
#     nêhiyawêw+V+IA+Ind+Fut+Int
#     nêhiyawêw+V+IA+Ind+Fut+Int
#     nêhiyawêw+V+IA+Ind+Fut+Int
#     nêhiyawêw+V+IA+Ind+Fut+Int
#     nêhiyawêw+V+IA+Ind+Fut+Int
#     nêhiyawêw+V+IA+Ind+Fut+Int
#     nêhiyawêw+V+IA+Ind+Fut+Int
#     nêhiyawêw+V+IA+Ind+Fut+Int
#     nêhiyawêw+V+IA+Ind+Fut+Int
#     
#     nêhiyawêw+V+IA+Cnj+Prs+1Sg: nêhiyawêw
#     nêhiyawêw+V+IA+Cnj+1Sg: nêhiyawêw+V
#     nêhiyawêw+V+IA+Cnj+2Sg: nêhiyawêw+V
#     nêhiyawêw+V+IA+Cnj+2Sg: nêhiyawêw+V
#     nêhiyawêw+V+IA+Cnj+3Sg: nêhiyawêw+V
#     nêhiyawêw+V+IA+Cnj+3Sg: nêhiyawêw+V
#     nêhiyawêw+V+IA+Cnj+4Sg: nêhiyawêw+V
#     nêhiyawêw+V+IA+Cnj+4Sg: nêhiyawêw+V
#     nêhiyawêw+V+IA+Cnj+1Pl: nêhiyawêw+V
#     nêhiyawêw+V+IA+Cnj+1Pl: nêhiyawêw+V
#     nêhiyawêw+V+IA+Cnj+12Pl: nêhiyawêw+V
#     nêhiyawêw+V+IA+Cnj+12Pl: nêhiyawêw+V
#     nêhiyawêw+V+IA+Cnj+2Pl: nêhiyawêw+V
#     nêhiyawêw+V+IA+Cnj+2Pl: nêhiyawêw+V
#     nêhiyawêw+V+IA+Cnj+3Pl: nêhiyawêw+V
#     nêhiyawêw+V+IA+Cnj+3Pl: nêhiyawêw+V
#     
#     nêhiyawêw+V+IA+Cnj+Prt+1Sg: nêhiyawêw
#     nêhiyawêw+V+IA+Cnj+Prt+1Sg: nêhiyawêw
#     nêhiyawêw+V+IA+Cnj+Prt+2Sg: nêhiyawêw
#     nêhiyawêw+V+IA+Cnj+Prt+2Sg: nêhiyawêw
#     nêhiyawêw+V+IA+Cnj+Prt+3Sg: nêhiyawêw
#     nêhiyawêw+V+IA+Cnj+Prt+3Sg: nêhiyawêw
#     nêhiyawêw+V+IA+Cnj+Prt+4Sg: nêhiyawêw
#     nêhiyawêw+V+IA+Cnj+Prt+4Sg: nêhiyawêw
#     nêhiyawêw+V+IA+Cnj+Prt+1Pl: nêhiyawêw
#     nêhiyawêw+V+IA+Cnj+Prt+1Pl: nêhiyawêw
#     nêhiyawêw+V+IA+Cnj+Prt+12Pl: nêhiyawêw
#     nêhiyawêw+V+IA+Cnj+Prt+12Pl: nêhiyawêw
#     nêhiyawêw+V+IA+Cnj+Prt+2Pl: nêhiyawêw
#     nêhiyawêw+V+IA+Cnj+Prt+2Pl: nêhiyawêw
#     nêhiyawêw+V+IA+Cnj+Prt+3Pl: nêhiyawêw
#     nêhiyawêw+V+IA+Cnj+Prt+3Pl: nêhiyawêw
#     nêhiyawêw+V+IA+Cnj+Prt+4Pl: nêhiyawêw
#     nêhiyawêw+V+IA+Cnj+Prt+4Pl: nêhiyawêw
#     
#     nêhiyawêw+V+IA+Cnj+Prt+1Sg: nêhiyawêw
#     nêhiyawêw+V+IA+Cnj+Prt+1Sg: nêhiyawêw
#     nêhiyawêw+V+IA+Cnj+Prt+2Sg: nêhiyawêw
#     nêhiyawêw+V+IA+Cnj+Prt+2Sg: nêhiyawêw
#     nêhiyawêw+V+IA+Cnj+Prt+3Sg: nêhiyawêw
#     nêhiyawêw+V+IA+Cnj+Prt+3Sg: nêhiyawêw
#     nêhiyawêw+V+IA+Cnj+Prt+4Sg: nêhiyawêw
#     nêhiyawêw+V+IA+Cnj+Prt+4Sg: nêhiyawêw
#     nêhiyawêw+V+IA+Cnj+Prt+1Pl: nêhiyawêw
#     nêhiyawêw+V+IA+Cnj+Prt+1Pl: nêhiyawêw
#     nêhiyawêw+V+IA+Cnj+Prt+12Pl: nêhiyawêw
#     nêhiyawêw+V+IA+Cnj+Prt+12Pl: nêhiyawêw
#     nêhiyawêw+V+IA+Cnj+Prt+2Pl: nêhiyawêw
#     nêhiyawêw+V+IA+Cnj+Prt+2Pl: nêhiyawêw
#     nêhiyawêw+V+IA+Cnj+Prt+3Pl: nêhiyawêw
#     nêhiyawêw+V+IA+Cnj+Prt+3Pl: nêhiyawêw
     
     nêhiyawêw+V+IA+Fut+Cond+1Sg: nêhiyawêyâni
     nêhiyawêw+V+IA+Fut+Cond+2Sg: nêhiyawêyani
     nêhiyawêw+V+IA+Fut+Cond+3Sg: nêhiyawêci
     nêhiyawêw+V+IA+Fut+Cond+4Sg: nêhiyawêyici
     nêhiyawêw+V+IA+Fut+Cond+1Pl: nêhiyawêyâhki
     nêhiyawêw+V+IA+Fut+Cond+12Pl: nêhiyawêyahko
     nêhiyawêw+V+IA+Fut+Cond+2Pl: nêhiyawêyêko
     nêhiyawêw+V+IA+Fut+Cond+3Pl: nêhiyawêtwâwi
     nêhiyawêw+V+IA+Fut+Cond+4Pl: nêhiyawêyici

     nêhiyawêw+V+IA+Imp+Imm+2Sg: nêhiyawê
     nêhiyawêw+V+IA+Imp+Imm+2Pl: nêhiyawêk
     nêhiyawêw+V+IA+Imp+Imm+12Pl: nêhiyawêtân
     
     nêhiyawêw+V+IA+Imp+Del+2Sg: nêhiyawêhkan
     nêhiyawêw+V+IA+Imp+Del+2Pl: nêhiyawêhkêk
     nêhiyawêw+V+IA+Imp+Del+12Pl: nêhiyawêhkahk
     

  
  Verb - nipâ - sleep : # Ordinary VAI verb - full paradigm
     
     nipâw+V+IA+Ind+Prs+1Sg: ninipân
     nipâw+V+IA+Ind+Prs+2Sg: kinipân
     nipâw+V+IA+Ind+Prs+3Sg: nipâw
     nipâw+V+IA+Ind+Prs+4Sg: nipâyiwa
     nipâw+V+IA+Ind+Prs+1Pl: ninipânân
     nipâw+V+IA+Ind+Prs+12Pl: kinipânaw
     nipâw+V+IA+Ind+Prs+2Pl: kinipânâwâw
     nipâw+V+IA+Ind+Prs+3Pl: nipâwak
     nipâw+V+IA+Ind+Prs+4Pl: nipâyiwa
     
     nipâw+V+IA+Ind+Prt+1Sg: nikî-nipân
     nipâw+V+IA+Ind+Prt+2Sg: kikî-nipân
     nipâw+V+IA+Ind+Prt+3Sg: kî-nipâw
     nipâw+V+IA+Ind+Prt+4Sg: kî-nipâyiwa
     nipâw+V+IA+Ind+Prt+1Pl: nikî-nipânân
     nipâw+V+IA+Ind+Prt+12Pl: kikî-nipânaw
     nipâw+V+IA+Ind+Prt+2Pl: kikî-nipânâwâw
     nipâw+V+IA+Ind+Prt+3Pl: kî-nipâwak
     nipâw+V+IA+Ind+Prt+4Pl: kî-nipâyiwa
     
     nipâw+V+IA+Ind+Fut+Def+1Sg: nika-nipân
     nipâw+V+IA+Ind+Fut+Def+2Sg: kika-nipân
     nipâw+V+IA+Ind+Fut+Def+3Sg: ka-nipâw
     nipâw+V+IA+Ind+Fut+Def+4Sg: ka-nipâyiwa
     nipâw+V+IA+Ind+Fut+Def+1Pl: nika-nipânân
     nipâw+V+IA+Ind+Fut+Def+12Pl: kika-nipânaw
     nipâw+V+IA+Ind+Fut+Def+2Pl: kika-nipânâwâw
     nipâw+V+IA+Ind+Fut+Def+3Pl: ka-nipâwak
     nipâw+V+IA+Ind+Fut+Def+4Pl: ka-nipâyiwa
     
     nipâw+V+IA+Ind+Fut+Int+1Sg: niwî-nipân
     nipâw+V+IA+Ind+Fut+Int+2Sg: kiwî-nipân
     nipâw+V+IA+Ind+Fut+Int+3Sg: wî-nipâw
     nipâw+V+IA+Ind+Fut+Int+4Sg: wî-nipâyiwa
     nipâw+V+IA+Ind+Fut+Int+1Pl: niwî-nipânân
     nipâw+V+IA+Ind+Fut+Int+12Pl: kiwî-nipânaw
     nipâw+V+IA+Ind+Fut+Int+2Pl: kiwî-nipânâwâw
     nipâw+V+IA+Ind+Fut+Int+3Pl: wî-nipâwak
     nipâw+V+IA+Ind+Fut+Int+4Pl: wî-nipâyiwa
     
     nipâw+V+IA+Cnj+Prs+1Sg: [ê-nipâyân, ênipâyân]
     nipâw+V+IA+Cnj+Prs+2Sg: [ê-nipâyan, ênipâyan]
     nipâw+V+IA+Cnj+Prs+3Sg: [ê-nipât, ênipât]
     nipâw+V+IA+Cnj+Prs+4Sg: [ê-nipâyit, ênipâyit]
     nipâw+V+IA+Cnj+Prs+1Pl: [ê-nipâyâhk, ênipâyâhk]
     nipâw+V+IA+Cnj+Prs+12Pl: [ê-nipâyahk, ênipâyahk]
     nipâw+V+IA+Cnj+Prs+2Pl: [ê-nipâyêk, ênipâyêk]
     nipâw+V+IA+Cnj+Prs+3Pl: [ê-nipâcik, ênipâcik]

     nipâw+V+IA+Cnj+Prt+1Sg: [ê-kî-nipâyân, êkî-nipâyân]
     nipâw+V+IA+Cnj+Prt+2Sg: [ê-kî-nipâyan, êkî-nipâyan]
     nipâw+V+IA+Cnj+Prt+3Sg: [ê-kî-nipât, êkî-nipât]
     nipâw+V+IA+Cnj+Prt+4Sg: [ê-kî-nipâyit, êkî-nipâyit]
     nipâw+V+IA+Cnj+Prt+1Pl: [ê-kî-nipâyâhk, êkî-nipâyâhk]
     nipâw+V+IA+Cnj+Prt+12Pl: [ê-kî-nipâyahk, êkî-nipâyahk]
     nipâw+V+IA+Cnj+Prt+2Pl: [ê-kî-nipâyêk, êkî-nipâyêk]
     nipâw+V+IA+Cnj+Prt+3Pl: [ê-kî-nipâcik, êkî-nipâcik]
     
     nipâw+V+IA+Cnj+Fut+Int+1Sg: [ê-wî-nipâyân, êwî-nipâyân]
     nipâw+V+IA+Cnj+Fut+Int+2Sg: [ê-wî-nipâyan, êwî-nipâyan]
     nipâw+V+IA+Cnj+Fut+Int+3Sg: [ê-wî-nipât, êwî-nipât]
     nipâw+V+IA+Cnj+Fut+Int+4Sg: [ê-wî-nipâyit, êwî-nipâyit]
     nipâw+V+IA+Cnj+Fut+Int+1Pl: [ê-wî-nipâyâhk, êwî-nipâyâhk]
     nipâw+V+IA+Cnj+Fut+Int+12Pl: [ê-wî-nipâyahk, êwî-nipâyahk]
     nipâw+V+IA+Cnj+Fut+Int+2Pl: [ê-wî-nipâyêk, êwî-nipâyêk]
     nipâw+V+IA+Cnj+Fut+Int+3Pl: [ê-wî-nipâcik, êwî-nipâcik]

     nipâw+V+IA+Fut+Cond+1Sg: nipâyâni
     nipâw+V+IA+Fut+Cond+2Sg: nipâyani
     nipâw+V+IA+Fut+Cond+3Sg: nipâci
     nipâw+V+IA+Fut+Cond+4Sg: nipâyici
     nipâw+V+IA+Fut+Cond+1Pl: nipâyâhki
     nipâw+V+IA+Fut+Cond+12Pl: nipâyahko
     nipâw+V+IA+Fut+Cond+2Pl: nipâyêko
     nipâw+V+IA+Fut+Cond+3Pl: nipâtwâwi
     nipâw+V+IA+Fut+Cond+4Pl: nipâyici

     nipâw+V+IA+Imp+Imm+2Sg: nipâ
     nipâw+V+IA+Imp+Imm+2Pl: nipâk
     nipâw+V+IA+Imp+Imm+12Pl: nipâtân
     
     nipâw+V+IA+Imp+Del+2Sg: nipâhkan
     nipâw+V+IA+Imp+Del+2Pl: nipâhkêk
     nipâw+V+IA+Imp+Del+12Pl: nipâhkahk
     
     
  
  Verb - wâpam - ok : # Ordinary TA verb - full paradigm
     wâpam+V+TA+Ind+Prs+1Sg+3SgO: niwâpamâw
     wâpam+V+TA+Ind+Prs+2Sg+3SgO: kiwâpamâw
     wâpam+V+TA+Ind+Prs+3Sg+3SgO: wâpamêw
     wâpam+V+TA+Ind+Prs+4Sg+3SgO: wâpamêyiwa
     wâpam+V+TA+Ind+Prs+1Pl+3SgO: niwâpamânân
     wâpam+V+TA+Ind+Prs+12Pl+3SgO: kiwâpamânaw
     wâpam+V+TA+Ind+Prs+2Pl+3SgO: kiwâpamâwâw
     wâpam+V+TA+Ind+Prs+3Pl+3SgO: wâpamêwak
     wâpam+V+TA+Ind+Prs+4Pl+3SgO: wâpamêyiwa
     
     wâpam+V+TA+Cnj+1Sg+3SgO: [ê-wâpamak, êwâpamak]
     wâpam+V+TA+Cnj+2Sg+3SgO: [ê-wâpamat, êwâpamat]
     wâpam+V+TA+Cnj+3Sg+3SgO: [ê-wâpamât, êwâpamât]
     wâpam+V+TA+Cnj+4Sg+3SgO: [ê-wâpamâyit, êwâpamâyit]
     wâpam+V+TA+Cnj+1Pl+3SgO: [ê-wâpamâyâhk, êwâpamâyâhk]
     wâpam+V+TA+Cnj+12Pl+3SgO: [ê-wâpamâyahk, êwâpamâyahk]
     wâpam+V+TA+Cnj+2Pl+3SgO: [ê-wâpamâyêk, êwâpamâyêk]
     wâpam+V+TA+Cnj+3Pl+3SgO: [ê-wâpamâcik, êwâpamâcik]
     wâpam+V+TA+Cnj+4Pl+3SgO: [ê-wâpamâyit, êwâpamâyit]

     wâpam+V+TA+Imp+Imm+2Sg+3SgO: wâpam
     wâpam+V+TA+Imp+Imm+12Pl+3SgO: wâpamâtân
     wâpam+V+TA+Imp+Imm+2Pl+3SgO: wâpamihk     
     wâpam+V+TA+Imp+Imm+2Sg+3PlO: wâpamik
     wâpam+V+TA+Imp+Imm+12Pl+3PlO: wâpamâtânik
     wâpam+V+TA+Imp+Imm+2Pl+3PlO: wâpamihkok
     
     wâpam+V+TA+Imp+Del+2Sg+3SgO: wâpamâhkan
     wâpam+V+TA+Imp+Del+12Pl+3SgO: wâpamâhkahk
     wâpam+V+TA+Imp+Del+2Pl+3SgO: wâpamâhkêk
     wâpam+V+TA+Imp+Del+2Sg+3PlO: wâpamâhkanik
     wâpam+V+TA+Imp+Del+12Pl+3PlO: wâpamâhkahkok
     wâpam+V+TA+Imp+Del+2Pl+3PlO: wâpamâhkêkok
     


  
  Verb - wicih - help : # Ordinary TA verb - full paradigm
     wicih+V+TA+Ind+Prs+1Sg+3SgO: niwicihâw
     wicih+V+TA+Ind+Prs+2Sg+3SgO: kiwicihâw
     wicih+V+TA+Ind+Prs+3Sg+3SgO: wicihêw
     wicih+V+TA+Ind+Prs+4Sg+3SgO: wicihêyiwa

     wicih+V+TA+Ind+Prs+1Pl+3SgO: niwicihânân
     wicih+V+TA+Ind+Prs+12Pl+3SgO: kiwicihânaw
     wicih+V+TA+Ind+Prs+2Pl+3SgO: kiwicihâwâw
     wicih+V+TA+Ind+Prs+3Pl+3SgO: wicihêwak
     wicih+V+TA+Ind+Prs+4Pl+3SgO: wicihêyiwa

     wicih+V+TA+Ind+Prs+1Sg+3PlO: niwicihâwak
     wicih+V+TA+Ind+Prs+2Sg+3PlO: kiwicihâwak
     wicih+V+TA+Ind+Prs+3Sg+3PlO: wicihêw
     wicih+V+TA+Ind+Prs+4Sg+3PlO: wicihêyiwa
     wicih+V+TA+Ind+Prs+4Sg+4PlO: wicihikoyiwa

     wicih+V+TA+Ind+Prs+1Pl+3PlO: niwicihânânak
     wicih+V+TA+Ind+Prs+12Pl+3PlO: kiwicihânawak
     wicih+V+TA+Ind+Prs+2Pl+3PlO: kiwicihâwâwak
     wicih+V+TA+Ind+Prs+3Pl+3PlO: wicihêwak
     wicih+V+TA+Ind+Prs+4Pl+3PlO: wicihêyiwa

     wicih+V+TA+Ind+Prs+3Sg+1SgO: niwicihik
     wicih+V+TA+Ind+Prs+3Sg+2SgO: kiwicihik
     wicih+V+TA+Ind+Prs+3Sg+1PlO: niwicihikonân
     wicih+V+TA+Ind+Prs+3Sg+12PlO: kiwicihikonaw
     wicih+V+TA+Ind+Prs+3Sg+2PlO: kiwicihikowâw
     
     wicih+V+TA+Ind+Prs+3Pl+1SgO: niwicihikwak
     wicih+V+TA+Ind+Prs+3Pl+2SgO: kiwicihikwak
     wicih+V+TA+Ind+Prs+3Pl+1PlO: niwicihikonânak
     wicih+V+TA+Ind+Prs+3Pl+12PlO: kiwicihikonawak
     wicih+V+TA+Ind+Prs+3Pl+2PlO: kiwicihikowâwak
     
     wicih+V+TA+Cnj+1Sg+3SgO: ê-wicihak
     wicih+V+TA+Cnj+1Sg+3PlO: ê-wicihakik
     wicih+V+TA+Cnj+1Pl+3SgO: ê-wicihâyâhk
     wicih+V+TA+Cnj+1Pl+3PlO: ê-wicihâyâhkik
     wicih+V+TA+Cnj+12Pl+3SgO: [ê-wicihâyahk, êwicihâyahk]
     wicih+V+TA+Cnj+12Pl+3PlO: ê-wicihâyâhkok
     
     wicih+V+TA+Cnj+2Sg+3SgO: ê-wicihat
     wicih+V+TA+Cnj+2Sg+3PlO: ê-wicihacik
     wicih+V+TA+Cnj+2Pl+3SgO: ê-wicihâyêk
     wicih+V+TA+Cnj+2Pl+3PlO: ê-wicihâyêkok

     wicih+V+TA+Cnj+3Pl+1SgO: ê-wicihicik
     wicih+V+TA+Cnj+3Pl+1PlO: ê-wicihikoyâhkik
     wicih+V+TA+Cnj+3Pl+12PlO: ê-wicihikoyâhkok
     wicih+V+TA+Cnj+3Pl+2SgO: ê-wicihiskik
     wicih+V+TA+Cnj+3Pl+2PlO: ê-wicihikoyêkok
     wicih+V+TA+Cnj+3Pl+3SgO: ê-wicihâcik
     wicih+V+TA+Cnj+3Pl+3PlO: ê-wicihâcik
     wicih+V+TA+Cnj+3Pl+4PlO: ê-wicihikocik

     wicih+V+TA+Cnj+3Sg+4PlO: ê-wicihikocik
     wicih+V+TA+Cnj+3Sg+3SgO: ê-wicihât
     wicih+V+TA+Cnj+3Sg+3PlO: ê-wicihât
     wicih+V+TA+Cnj+3Sg+2SgO: ê-wicihisk
     wicih+V+TA+Cnj+3Sg+2PlO: ê-wicihikoyêk
     wicih+V+TA+Cnj+3Sg+1SgO: ê-wicihit
     wicih+V+TA+Cnj+3Sg+1PlO: ê-wicihikoyâhk
     wicih+V+TA+Cnj+3Sg+12PlO: ê-wicihikoyahk

     wicih+V+TA+Cnj+4Pl+4SgO: ê-wicihkoyit
     wicih+V+TA+Cnj+4Pl+4PlO: ê-wicihikoyit
     wicih+V+TA+Cnj+4Pl+3SgO: ê-wicihâyit
     wicih+V+TA+Cnj+4Pl+3PlO: ê-wicihikocik

     wicih+V+TA+Cnj+4Sg+4SgO: ê-wicihkoyit
     wicih+V+TA+Cnj+4Sg+4PlO: ê-wicihikoyit
     wicih+V+TA+Cnj+4Sg+3SgO: ê-wicihâyit
     wicih+V+TA+Cnj+4Sg+3PlO: ê-wicihikocik


     wicih+V+TA+Fut+1Sg+3SgO: wicihaki
     wicih+V+TA+Fut+1Sg+3PlO: wicihakwâwi
     wicih+V+TA+Fut+1Pl+3SgO: wicihâyâhki
     wicih+V+TA+Fut+1Pl+3PlO: wicihâyâhkwâwi
     wicih+V+TA+Fut+12Pl+3SgO: wicihâyâhko
     wicih+V+TA+Fut+12Pl+3PlO: wicihâyâhkwâwi

     wicih+V+TA+Fut+2Sg+3SgO: wicihaci
     wicih+V+TA+Fut+2Sg+3PlO: wicihatwâwi
     wicih+V+TA+Fut+2Pl+3SgO: wicihâyêko
     wicih+V+TA+Fut+2Pl+3PlO: wicihâyêkwâwi

     wicih+V+TA+Fut+3Sg+3SgO: wicihâci
     wicih+V+TA+Fut+3Sg+4SgO: wicihâyici
     wicih+V+TA+Fut+3Sg+3PlO: wicihikotwâwi
     wicih+V+TA+Fut+3Sg+1SgO: wicihici
     wicih+V+TA+Fut+3Sg+2SgO: wicihiski
     wicih+V+TA+Fut+3Sg+1PlO: wicihikoyâhki
     wicih+V+TA+Fut+3Sg+2PlO: wicihikoyêko
     wicih+V+TA+Fut+3Sg+12PlO: wicihikoyahko

     wicih+V+TA+Fut+3Pl+3SgO: wicihâtwâwi
     wicih+V+TA+Fut+3Pl+3PlO: wicihâtwâwi


     wicih+V+TA+Fut+4Sg+3SgO: wicihikoci
     wicih+V+TA+Fut+4Sg+3PlO: wicihâyici
     wicih+V+TA+Fut+4Pl+3SgO: wicihikoci
     wicih+V+TA+Fut+4Pl+3PlO: wicihâyici
     wicih+V+TA+Fut+4Sg+4PlO: wicihikoyici
     wicih+V+TA+Fut+4Pl+4PlO: wicihikoyici

     wicih+V+TA+Imp+Imm+2Sg+3SgO: wicih
     wicih+V+TA+Imp+Imm+2Pl+3SgO: wicihihk
     wicih+V+TA+Imp+Imm+12Pl+3SgO: wicihâtân

     wicih+V+TA+Imp+Imm+2Sg+3PlO: wicihik
     wicih+V+TA+Imp+Imm+2Pl+3PlO: wicihihkok
     wicih+V+TA+Imp+Imm+12Pl+3PlO: wicihâtânik

     wicih+V+TA+Imp+Del+2Sg+3SgO: wicihâhkan
     wicih+V+TA+Imp+Del+2Pl+3SgO: wicihâhkêk
     wicih+V+TA+Imp+Del+12Pl+3SgO: wicihâhkahk

     wicih+V+TA+Imp+Del+2Sg+3PlO: wicihâhkanik
     wicih+V+TA+Imp+Del+2Pl+3PlO: wicihâhkêkok
     wicih+V+TA+Imp+Del+12Pl+3PlO: wicihâhkahkok






